臺灣高等法院交通法庭裁定                        九十一年度交抗字第三一二號
    抗  告  人
    即受處分人 甲○○
右抗告人因違反道路交通管理處罰條例案件，不服台灣板橋地方法院中華民國九十一
年三月十八日裁定（九十一年度交聲字第三０三號），提起抗告，本院裁定如左：
    主  文
抗告駁回。
    理  由
一、異議意旨略以：臺北市○○○道上橋處限速為四十公里，再往前十五公尺處，另
    設限速六十公里標誌，至橋上約三百五十公尺處，為平面道路；再往前約五百三
    十公尺處，則設有限速七十公里標誌。異議人即受處分人遭舉發違規地點，約為
    五百十五公尺處，已在橋上平面道路，且前方約十五公尺處，即有限速七十公里
    標誌，異議人加速行進，與常情相符。因此本件舉發違規，顯有不當，爰請求撤
    銷原處分云云。
二、原裁定以：按汽車駕駛人，行車速度，超過規定之最高時速者，處新臺幣（下同
    ）一千二百元以上二千四百元以下罰鍰，道路交通管理處罰條例第四十條第一項
 定有明文。異議人於九十年十月七日下午五時左右，駕駛車號三Ｋ－一一八○號
    自用小客車，行駛於臺北市○○○道往大直及市○○道方向○．五公里處，在速
    限四十公里之道路，以時速六十五公里速度行駛，超速二十五公里，此據舉發警
    察張簡現秋到庭證述綦詳（詳參原審九十一年三月五日訊問筆錄），且有採證照
    片影本一件在卷可稽。而九十年十二月十三日前，環東大道上坡道路限速為四十
    公里，九十年十二月十三日後，改懸為限速六十公里標誌，完成上坡進入平面道
    路駛完彎道後，才出現限速七十公里標誌，因此，必須自限速七十公里之標誌後
    才能行駛七十公里，此業經證人張簡現秋證述明確（詳參同前訊問筆錄）；又異
    議人及證人張簡現秋所提出之現場照片所示，該路段道路限速標誌均屬「最高限
    速標誌」，且未搭配使用「最低限速標誌」；而「最高限速標誌」係用以告示車
    輛駕駛人前方道路最高時速之限制，不得超速，設於道路限速路段之起點，此依
    道路交通標誌標線號誌設置規則第八十五條之規定即明。因此，縱使在上開限速
    七十公里路段，僅消極意謂駕駛人不得超越時速七十公里速度行駛，並非積極指
    示駕駛人必須行駛至七十公里時速。故異議人以快速道路限速不應為四十公里，
    及無從期待駕駛人由四十公里瞬間加速至六十公里或七十公里云云，亦無從解免
    其違規超速處罰。原處分機關據以援引上開規定，裁處一千九百元罰鍰，限於九
    十一年一月二十六日繳納，逾期不繳，自九十一年一月二十七日起易處吊扣汽車
    牌照二個月，並自九十一年二月十日前繳納，逾期不繳送牌照，自九十一年二月
    十一日起易處吊銷，並逕行註銷汽車牌照，並無不當。本件異議為無理由，應予
    駁回，經核並無違誤。
三、抗告意旨以：台北市○○○道上橋處限速為四十公里，再往前十五公尺處，另設
    限速六十公里標誌，至橋上約三百五十公尺處，為平面道路；再往前約五百三十
    公尺處，則設有限速七十公里標誌。抗告人遭舉發違規地點，約為五百十五公尺
    處，已在橋上平面道路，且前方約十五公尺處，即有限速七十公里標誌，抗告人
    看到限速七十公里標誌後，由四十公里慢慢加速至約六十五公里，符合實際駕駛
    者反應。而該員警非在上橋處設置取締點，而是在限速七十公里標誌前設置取締
    點，並以上橋處之四十公里限速標準取締，令人不服。另抗告人以為該路段現已
    由速限四十公里改為六十公里，顯見原先四十公里甚不合理等語。
四、惟查：抗告人於九十年十月七日下午五時左右，駕駛三Ｋ－一一八○號自用小客
    車，行駛於臺北市○○○道往大直及市○○道方向○．五公里處，在速限四十公
    里之道路，以時速六十五公里速度行駛，超速二十五公里。而於九十年十二月十
    三日前，環東大道上坡道路限速為四十公里，完成上坡進入平面道路駛完彎道後
    ，即有限速七十公里標誌，抗告人始得以時速七十公里行駛。且該路段係設有「
    最高限速標誌」，並無「最低限速標誌」；所謂「最高限速標誌」係用以告示車
    輛駕駛人前方道路最高時速之限制，僅消極指示駕駛人不得超越時速七十公里速
    度行駛，並非積極要駕駛人必須行駛至七十公里時速。抗告人無須由上坡路段限
    速四十公里，瞬間加速至七十公里之必要等情，業據原裁定詳載理由依據。抗告
    人猶以橋上平面道路為限速七十公里，乃四十公里慢慢加速至約六十五公里，符
    合實際駕駛反應，顯無可採。再九十年十二月十三日後，環東大道上坡道路限速
    已改懸為限速六十公里標誌，固據證人即警員張簡現秋於原審結證屬實。惟道路
    交通因路況或車流大小變化，致行車限速有所調整，乃自然之事。道路駕駛人本
    應依當時行車標誌規定行駛，自不得以事後標誌已有更異，即能免於業已存在之
    違規事實。抗告人以上開路段業已調整限速，指摘原裁定不當，為無理由，應予
    駁回。
據上論斷，應依道路交通案件處理辦法第二十六條，刑事訴訟法第四百十二條，裁定
如主文。
中     華     民      國      九十一    年      五     月    十五     日
                                 臺灣高等法院交通法庭
                                     審判長法  官  陳  祐  輔
                                           法  官  洪  昌  宏
                                           法  官  陳  國  文
右正本證明與原本無異。
不得再抗告。
                                           書記官  蔡  棟  樑
中    華    民    國      九十一     年      五     月     十六       日
